臺灣臺中地方法院臺中簡易庭小額民事判決
111年度中小字第262號
原      告  臺灣產物保險股份有限公司台中分公司

法定代理人  廖原益  
訴訟代理人  方建閔  
            劉東坤  
被      告  林頴煇  


上列當事人間請求損害賠償事件，本院於民國111年2月24日言詞
辯論終結，判決如下：
主      文
被告應給付原告新臺幣11,803元，及自民國111年2月18日起至清
償日止，按週年利率百分之5計算之利息。
原告其餘之訴駁回。
訴訟費用新臺幣1,000元由被告負擔新臺幣900元，餘由原告負擔
。
本判決原告勝訴部分得假執行。
    事實及理由
壹、程序事項
    被告經合法通知，未於言詞辯論期日到場，核無民事訴訟法
    第386條所列各款情形，爰依原告之聲請，由其一造辯論而
    為判決。
貳、實體事項
一、原告主張：被告於民國109年9月16日上午7時35分許，騎乘
    車牌號碼000-000號普通重型機車（下稱肇事機車），沿臺
    中市北屯區昌平路快車道由南往北方向行駛，行經昌平路2
    段12之16號前，本應注意兩車並行之間隔，並隨時採取必要
    之安全措施，竟疏未注意及此，貿然向左偏駛，致撞擊伊所
    承保之訴外人邱煥宗所有，並由訴外人蔡佩雯所駕駛，同向
    行駛於其左側快車道之車牌號碼0000-00號自小客車（下稱
    系爭保車），系爭保車因而毀損。被告因過失撞損系爭保車
    ，依法自應負損害賠償責任。伊已依保險契約之約定賠付邱
    煥宗修復費用新臺幣（下同）13,305元（含零件費用1,669
    元、工資費用4,200元、烤漆費用7,436元），爰依保險法第
    53條第1項及侵權行為之法律關係提起本件訴訟等語，並聲
    明：被告應給付原告13,305元，及自起訴狀繕本送達翌日起
    至清償日止，按週年利率百分之5計算之利息。
二、被告未於言詞辯論期日到場，亦未提出書狀作任何聲明或陳
    述。
三、得心證之理由
  ㈠原告主張之上開事實，業據提出與其所述相符之臺中市政府
    警察局道路交通事故當事人登記聯單、初步分析研判表、道
    路交通事故現場圖、任意險理賠計算書、高達汽車股份有限
    公司文心服務廠估價單、結帳工單、系爭保車車損照片、行
    車執照、駕駛執照、統一發票為證（見本院卷第21-45頁）
    ，並有臺中市政府警察局道路交通事故調查報告表㈠、㈡、談
    話紀錄表、補充資料表、現場照片在卷足參（本院卷第53-6
    0頁、第69頁、第73-80頁）；被告已於相當時期受合法之通
    知，而於言詞辯論期日不到場，亦未提出任何準備書狀爭執
    ，本院依調查證據之結果，堪信原告主張之上開事實為真實
    。　
　㈡按因故意或過失，不法侵害他人之權利者，負損害賠償責任
    ；汽車、機車或其他非依軌道行駛之動力車輛，在使用中加
    損害於他人者，駕駛人應賠償因此所受之損害；汽車行駛時
    ，駕駛人應注意兩車並行之間隔，並隨時採取必要之安全措
    施，不得在道路上蛇行，或以其他危險方式駕車，民法第18
    4條第1項前段、第191條之2前段、道路交通安全規則第94條
    第3項分別定有明文。本件被告騎乘肇事機車行經上開路段
    時，本應注意兩車並行之間隔，並隨時採取必要之安全措施
    ，且依當時情形並無不能注意之情事，竟疏未注意及此，突
    往左偏駛，致毀損原告所承保之系爭保車，顯見被告就本件
    事故之發生確有過失甚明，且該過失行為與系爭保車之損害
    間具有相當因果關係，依上開規定，被告自應負過失侵權行
    為損害賠償之責。
  ㈢次按不法毀損他人之物者，被害人得請求賠償其物因毀損所
    減少之價額，民法第196條定有明文。所謂因毀損減少之價
    額，得以修復費用為估定之標準，但以必要者為限，例如修
    理材料以新品換舊品應予折舊（最高法院77年度第9次民事
    庭會議決議意旨參照）。原告主張系爭保車因本件事故受損
    ，支出修復費用13,305元（含零件費用1,669元、工資費用4
    ,200元、烤漆費用7,436元）等情，業據提出前開高達汽車
    股份有限公司文心服務廠估價單、結帳工單、統一發票為證
    （見本院卷第29-33頁、第45頁）。惟原告請求系爭保車之
    零件費用，既係以新零件更換被損害之舊零件，揆諸前揭說
    明，自應扣除零件折舊部分，始屬必要修復費用。而依行政
    院所頒「固定資產耐用年數表」及「固定資產折舊率表」之
    規定，非運輸業客車耐用年數為5年，依定率遞減法每年折
    舊1,000之369，其最後1年之折舊額，加歷年折舊累計額，
    其總和不得超過該資產成本原額10分之9，故已逾耐用年數
    之自小客車仍有相當於新品資產成本百分之10之殘值。查系
    爭保車係於100年3月出廠，有行車執照在卷可憑（見本院卷
    第43頁），堪認系爭保車自出廠至本件事故即109年9月16日
    發生時，實際使用期間已逾5年折舊年數，則扣除折舊後之
    零件費用應為167元（計算式：1,669×1/10＝167；元以下4捨
    5入），復加計不生折舊問題之工資費用4,200元、烤漆費用
    7,436元，共計系爭保車之損害額為11,803元（計算式：167
    ＋4,200＋7,436＝11,803）。
  ㈣又按被保險人因保險人應負保險責任之損失發生，而對於第
    三人有損失賠償請求權者，保險人得於給付賠償金額後，代
    位行使被保險人對於第三人之請求權，保險法第53條第1項
    前段定有明文。而損害賠償祇應填補被害人實際損害，保險
    人代位被害人請求損害賠償時，依上開規定，如其損害額超
    過或等於保險人已給付之賠償金額，固得就其賠償之範圍，
    代位請求賠償，如其損害額小於保險人已給付之賠償金額，
    則保險人所得代位請求者，應祇以該損害額為限。本件原告
    因承保之系爭保車遭被告過失不法毀損，固依保險契約賠付
    予邱煥宗13,305元，有前開任意險理賠計算書附卷可參（見
    本院卷第27頁），然被告應賠償系爭保車之損害額為11,803
    元，業如前述。從而，原告依保險法第53條第1項規定，代
    位請求被告賠償之範圍，亦僅得以該等損害額為限。是原告
    請求被告給付11,803元，自屬有據，逾此範圍之請求，應屬
    無據。
　㈤末按給付無確定期限者，債務人於債權人得請求給付時，經
    其催告而未為給付，自受催告時起，負遲延責任。其經債權
    人起訴而送達訴狀，或依督促程序送達支付命令，或為其他
    相類之行為者，與催告有同一之效力；又遲延之債務，以支
    付金錢為標的者，債權人得請求依法定利率計算之遲延利息
    。但約定利率較高者，仍從其約定利率；應付利息之債務，
    其利率未經約定，亦無法律可據者，週年利率為百分之5，
    民法第229條第2項、第233條第1項及第203條分別定有明文
    。本件原告對被告之侵權行為損害賠償債權，核屬無確定期
    限之給付，自應經原告之催告而未為給付，被告始負遲延責
    任。準此，原告請求被告給付自起訴狀繕本送達翌日即111
    年2月18日起（送達證書見本院卷第115-116頁）至清償日止
    ，按週年利率百分之5計算之利息，洵屬有據，應予准許。
四、綜上所述，原告依保險法第53條第1項及侵權行為之法律關
    係，請求被告給付11,803元，及自111年2月18日起至清償日
    止，按週年利率百分之5計算之利息，為有理由，應予准許
    ，逾此範圍之請求，為無理由，應予駁回。
五、本判決原告勝訴部分，係適用小額訴訟程序所為被告敗訴之
    判決，依民事訴訟法第436條之20規定，應依職權宣告假執
    行；併依同法第436條之19規定，確定其訴訟費用額為1,000
    元。
六、訴訟費用負擔之依據：民事訴訟法第79條。
中　　華　　民　　國　　111 　年　　3 　　月　　15　　日
                  臺灣臺中地方法院臺中簡易庭
                                  法　官　傅可晴
以上為正本係照原本作成。
如不服本判決，應於送達後廿日內，以判決違背法令為理由，向
本院提出上訴狀並表明上訴理由 (上訴理由應表明一、原判決所
違背之法令及其具體內容；二、依訴訟資料可認為原判決有違背
法令之具體事實) ，如於本判決宣示後送達前提起上訴者，應於
判決送達後廿日內補提上訴理由書（須附繕本）。
中　　華　　民　　國　　111 　年　　3 　　月　　16　　日
                                  書記官  錢  燕